【裁判字號】    97,苗小,477
【裁判日期】    970729
【裁判案由】    侵權行為損害賠償
【裁判全文】
臺灣苗栗地方法院民事小額判決         97年度苗小字第477號
原      告  甲○○
                        號
被      告  伍臣實業有限公司
法定代理人  乙○○
上列當事人間請求侵權行為損害賠償事件，本院於民國97年7 月
22日言詞辯論終結，判決如下：
    主  文
原告之訴駁回。
訴訟費用新臺幣壹仟元由原告負擔。
    事實及理由
一、原告起訴主張：被告為獲自身利益，在苗栗縣苗栗市○○里
    ○○路第121 號建物設立招牌，其上有「專業人力派遣業，
    勞工及人才招募與『甄』選」等字樣（下稱系爭招牌），其
    中「甄」字與原告姓氏相同，若進出被告公司或被告所招募
    之人有抽煙、吃檳榔等不良習慣，將令他人對原告有不好的
    印象，或有受被告公司殃害之人，因招牌所示文字，在心理
    不平衡之狀態下，對原告姓氏產生偏見，影響原告宗族姓氏
    的優良名譽或對原告產生任何不當行為，爰依侵權行為之法
    律關係提起本訴。並聲明：(一)被告應給付原告新臺幣（下同
    ）100,000 元。(二)被告應函文向原告道歉。(三)被告應將坐落
    於苗栗縣苗栗市○○里○○路第121 號建物上載有「專業人
    力派遣業，勞工及人才招募與甄選」等字樣之招牌撤換。
二、被告則以：系爭招牌上之「甄選」字樣是指挑選比較好的人
    才之意，單純為廣告看板文字，並無對原告姓氏惡意批評等
    語置辯。並聲明：駁回原告之訴。
三、按因故意或過失，不法侵害他人之權利者，負損害賠償責任
    ，民法第184 條第1 項前段定有明文。又不法侵害他人之身
    體、健康、名譽、自由、信用、隱私、貞操、或不法侵害其
    他人格法益而情節重大者，被害人雖非財產上之損害，亦得
    請求賠償相當之金額，同法第195 條第1 項前段亦定有明文
    。本件原告稱被告於系爭招牌上立有「專業人力派遣業，勞
    工及人才招募與『甄』選」等字樣。若被告所招募之人有不
    良習慣或有受被告殃害之人，因系爭招牌所示之「甄」字與
    原告姓氏相同，進而對原告姓氏產生憤恨或偏見，造成他人
    對原告姓氏的不良觀感，影響原告宗族姓氏之優良信譽云云
    。惟查：系爭招牌所示之「甄選」一詞，係指用考試等方法
    選拔人才，客觀上並無貶意及任何負面評價，尚難認已造成
    原告姓氏之名譽損害，被告主觀上亦難認有詆毀原告名譽之
    故意或過失。原告僅因系爭招牌所示之文字和原告姓氏同一
    ，即以其主觀認知與延申解讀，認為被告設立系爭招牌已侵
    害其名譽，未就客觀上造成之侵害及被告主觀之侵害故意舉
    證以實其說，原告之主張尚不足採。
四、從而，原告本於侵權行為損害賠償請求權之法律關係，請求
    被告給付損害賠償、函文向原告道歉及撤換系爭招牌為無理
    由，應予駁回。
五、據上論結，本件原告之訴無理由，依民事訴訟法第78條、第
    436 條之23、第436 條第2 項，判決如主文。
中    華    民    國    97    年    7     月    29    日
               苗栗簡易庭法  官  吳國聖
以上正本係照原本作成。
如不服本判決，應於判決送達後20日內，以判決違背法令為理由
，向本院提出上訴狀並表明上訴理由，及須按他造當事人之人數
  繕本。上訴理由應表明：
  一、原判決所違背之法令及其具體內容，
  二、依訴訟資料可認為原判決有違背法令之具體事實。
如未表明上訴理由者，應於上訴後20日內向本院提出上訴理由。
當事人如對本件訴訟內容有所疑義，得聲請閱卷。
                         書記官  葉俊宏
中    華    民    國    97    年    7     月    29    日


司法院資訊處製作；財團法人民間司法改革基金會備份。
